【裁判字號】    89,易,1116
【裁判日期】    900119
【裁判案由】    竊盜
【裁判全文】
臺灣士林地方法院刑事判決                        八十九年度易字第一一一六號
    公  訴  人  臺灣士林地方法院檢察署檢察官
    被      告  丙○○
右列被告因竊盜案件，經檢察官聲請以簡易判決處刑（八十九年度偵字第八六九二號
）及移送併案審理（八十九年度偵字第一○七一七號、第一○九五六號），本院認為
不宜以簡易判決處刑（八十九年度簡字第一○四九號），改依通常程序判決如左：
    主  文
丙○○連續竊盜，處有期徒刑肆月，如易科罰金，以參佰元折算壹日。
    事  實
一、丙○○於民國八十九年間因犯竊盜罪，經本院判處罰金二千元，如易服勞役，以
    三百元折算一日確定，於八十九年八月十五日罰金繳清執行完畢（不構成累犯）
    。詎其仍未悔改，意圖為自己不法所有，基於竊盜之概括犯意，先於八十九年八
    月二十二日中午十二時許，在台北市○○區○○街三八四之二號（聲請簡易判決
    處刑書誤為二九四號）萊爾富便利商店內，佯裝購物，而趁店員不注意之際，竊
    取店內之「三多利威士忌酒」一瓶，得手後離去；復於同年月三十日晚九時三十
    分許，在上址以同一手法竊得「三多利威士忌酒」一瓶後，駕駛車號ＥＦＮ—七
    八九號機車離去，旋為店長甲○○發現而報警，經警調閱車籍資料及監視錄影帶
    過濾後，發現係丙○○所竊取而循線查獲。丙○○復基於前開竊盜之概括犯意，
    於八十九年十月二十五日下午一時五十三分，在台北市○○區○○街二九四號萊
    爾富便利商店內，再以同一手法竊取店內「三多利威士忌酒」一瓶，得手後離去
    ，後因店員戊○○下班清點貨品發現短少「三多利威士忌酒」一瓶，經警調監視
    錄影帶過濾後，發現係丙○○所竊取而報警查獲。丙○○又基於前開竊盜之概括
    犯意，於八十九年十一月十五日上午十時四十分，在台北市○○區○○路一二二
    號統一便利商店內，竊取店內「三多利威士忌酒」一瓶，得手後藏於腰際並帶出
    店外準備離去時，為店長丁○○發現而報警查獲。
二、案經甲○○（萊爾富便利商店店長）、乙○○（萊爾富便利商店店長）及丁○○
    （統一便利商店店長）訴由台北市政府警察局北投分局移送台灣士林地方法院檢
    察署檢察官偵查並聲請簡易處刑及移送併案審理。
    理  由
一、右揭事實，業據被告丙○○於警訊、偵審中供認不諱，核與證人甲○○、乙○○
    、戊○○及丁○○於警訊及偵查中之指訴情節相符，並有贓物領據二紙，丙○○
    竊得之「三多利威士忌酒」照片一幀附卷可稽，故被告自白與事實相符，可以採
    信。本件事證明確，被告犯行堪以認定。
二、核被告所為，係犯刑法第三百二十條第一項之竊盜罪。其先後四次犯行，時間緊
    接、方法相同，觸犯構成要件相同之罪名，顯係基於概括犯意為之，應依刑法第
    五十六條連續犯之規定，論以一罪，並加重其刑。台灣士林地方法院檢察署八十
    九年度偵字第一○七一七號、第一○九五六號移送併案審理部分，雖未據檢察官
    聲請簡易判決處刑，惟與聲請簡易判決處刑部分有連續犯之裁判上一罪關係，本
    院自得併予審理，附此敘明。至於被告辯稱其患有酒精依賴及酒精性精神病等語
    ，並提出國軍北投醫院診斷證明書一紙為證。惟查被告每次所竊取者，均係同一
    廠牌之洋酒，且於竊得後，隨即駕駛機車返家或立即飲用，及在本院陳述能力完
    整，尚難認被告於行為時有何精神耗弱或心神喪失情形。爰審酌被告素行不佳，
    犯罪動機、目的以及犯後坦承犯行之態度等一切情狀，量處如主文所示之刑。
三、查被告行為後刑法第四十一條已於九十年一月十日修正公布，並自同年月十二日
    生效，得易科罰金者，修正為犯最重本刑為五年以下有期徒刑以下之刑之罪，與
    修正前條文規定犯最重本刑為三年以下有期徒刑以下之刑之罪比較，以修正後條
    文有利於被告，依刑法第二條第一項前段規定，應適用修正後之刑法第四十一條
    。故依該條規定，諭知被告有期徒刑易科罰金之折算標準。
四、依刑事訴訟法第二百九十九條第一項前段、刑法第二條第一項前段、第五十六條
    、第三百二十條第一項、修正後之第四十一條、罰金罰鍰提高標準條例第一條前
    段、第二條，判決如主文。
本案經檢察官黃梅淑到庭執行職務。
中      華      民      國      九十      年      一     月    十九     日
                                      臺灣士林地方法院刑事第一庭
                                          法  官  劉秉鑫
右正本證明與原本無異。
如不服本判決，應於判決送達後十日內，向本院提出上訴狀。
                                          書記官  趙信義
中      華      民      國      九十      年      一      月    十九    日
附錄本案論罪科刑法條全文
刑法第三百二十條第一項


司法院資訊處製作；財團法人民間司法改革基金會備份。
